【裁判字號】    99,易,238
【裁判日期】    990716
【裁判案由】    竊盜
【裁判全文】
臺灣宜蘭地方法院宣示判決筆錄           99年度易字第238號
公  訴  人  臺灣宜蘭地方法院檢察署檢察官
被      告  庚○○
上列被告因竊盜案件（99年度偵字第1540號），於民國99年7月
16日下午4時在本院第五法庭宣示判決，出席職員如下：
    法  官  張育彰
    書記官  陳靜宜
    通  譯  林政男
法官起立朗讀判決主文、犯罪事實要旨、處罰條文、附記事項，
及告以上訴限制、期間並提出上訴狀之法院，且諭知記載其內容
：
一、主  文：
    庚○○犯攜帶兇器竊盜罪，共陸罪，各處有期徒刑陸月，如
    易科罰金，均以新臺幣壹仟元折算壹日。扣案自製鐵勾、老
    虎鉗各壹支均沒收。又犯攜帶兇器竊盜未遂罪，處有期徒刑
    參月，如易科罰金，以新臺幣壹仟元折算壹日。扣案自製鐵
    勾、老虎鉗各壹支均沒收。應執行有期徒刑貳年，如易科罰
    金，以新臺幣壹仟元折算壹日。緩刑伍年。扣案自製鐵勾、
    老虎鉗各壹支均沒收。
二、犯罪事實要旨：
    庚○○因缺款花用，竟分別意圖為自己不法所有，於（一）
    民國99年3月28日晚間9時50分許，在宜蘭縣頭城鎮○○路28
    號前，以其所有之客觀上對於生命、身體具有危險性可供作
    兇器使用之自製鐵勾勾動自用小客車引擎蓋裝置而開啟引擎
    蓋，以可供作兇器使用之老虎鉗卸除引擎內之電瓶而竊取戊
    ○○停放該處之車牌號碼IR-3357號自用小客車之電瓶（遭
    竊當時未懸掛車牌）。（二）99年3月28日晚間10時20分許
    ，在宜蘭縣礁溪鄉○○路○段165號前，以其所有之客觀上對
    於生命、身體具有危險性可供作兇器使用之自製鐵勾勾動自
    用小客車引擎蓋裝置而開啟引擎蓋，以可供作兇器使用之老
    虎鉗卸除引擎內之電瓶而竊取丁○○停放該處之車牌號碼IR
    -8998號自用小客車之電瓶。（三）99年3月28日晚間10時50
    分許，在宜蘭縣礁溪鄉○○路89-8號旁，以其所有之客觀上
    對於生命、身體具有危險性可供作兇器使用之自製鐵勾勾動
    自用小客車引擎蓋裝置而開啟引擎蓋，以可供作兇器使用之
    老虎鉗卸除引擎內之電瓶而竊取乙○○停放該處之車牌號碼
    3622-HA號自用小客車之電瓶（遭竊當時未懸掛車牌）。（
    四）99年3月28日晚間11時10分許，在宜蘭縣宜蘭市○○路
    22號前，以其所有之客觀上對於生命、身體具有危險性可供
    作兇器使用之自製鐵勾勾動自用小客車引擎蓋裝置而開啟引
    擎蓋，以可供作兇器使用之老虎鉗卸除引擎內之電瓶而竊取
    甲○○停放該處之車牌號碼IA-5386號自用小客車之電瓶（
    遭竊當時未懸掛車牌）。（五）99年3月28日晚間11時55分
    許，在宜蘭縣宜蘭市○○街附近巷弄，以其所有之客觀上對
    於生命、身體具有危險性可供作兇器使用之自製鐵勾勾動自
    用小客車引擎蓋裝置而開啟引擎蓋，以可供作兇器使用之老
    虎鉗卸除引擎內之電瓶而竊取車牌號碼不詳之自用小客車之
    電瓶。（六）99年3月29日凌晨0時10分許，在宜蘭縣宜蘭市
    ○○路171巷1號前，以其所有之客觀上對於生命、身體具有
    危險性可供作兇器使用之自製鐵勾勾動自用小客車引擎蓋裝
    置而開啟引擎蓋，以可供作兇器使用之老虎鉗卸除引擎內之
    電瓶而竊取己○○停放該處之車牌號碼G5-1506號自用小客
    車之電瓶（遭竊當時未懸掛車牌）。（七）99年3月29日凌
    晨0時40分許，在宜蘭縣員山鄉○○路15巷內，以其所有之
    客觀上對於生命、身體具有危險性可供作兇器使用之自製鐵
    勾勾動自用小客車引擎蓋裝置開啟引擎蓋而著手竊取丙○○
    所有之車牌號碼NI-868號營業小客車引擎內之電瓶，經丙○
    ○返家及時發現而報警查獲而未遂，員警並循線追查上情。
三、處罰條文：
    刑法第321條第1項第3款、第2項、第25條、第41條第1項前
    段、第8項、第51條第5款、第38條第1項第2款、第74條第1
    項第1款，刑法施行法第1條之1第1項、第2項前段。
四、附記事項：
    被告庚○○並願意向犯罪被害人保護協會宜蘭分會捐款新臺
    幣10萬元。（已履行完畢）
五、協商判決除有刑事訴訟法第455條之4第1項第1款於本訊問程
    序終結前，被告撤銷協商合意或檢察官撤回協商聲請者；第
    2款被告協商之意思非出於自由意志者；第4款被告所犯之罪
    非第455條之2第1項所定得以協商判決者；第6款被告有其他
    較重之裁判上一罪之犯罪事實者；第7款法院認應諭知免刑
    或免訴、不受理者情形之一，及違反同條第2項「法院應於
    協商合意範圍內為判決；法院為協商判決所科之刑，以宣告
    緩刑或2年以下有期徒刑、拘役或罰金為限」之規定者外，
    不得上訴。
六、如有前述得上訴之情形而不服本件判決，得自收受判決送達
    之日起10日內，向本院提出上訴書狀，上訴於第二審法院。
中    華    民    國    99    年     7    月    16    日
                  臺灣宜蘭地方法院刑事第二庭
                      書記官  陳靜宜
                      法  官  張育彰
以上正本證明與原本無異。
                      書記官  陳靜宜
中    華    民    國    99    年     7    月    16    日
附錄本案論罪科刑法條：
中華民國刑法第321條
犯竊盜罪而有左列情形之一者，處六月以上、五年以下有期徒刑
：
一、於夜間侵入住宅或有人居住之建築物、船艦或隱匿其內而犯
    之者。
二、毀越門扇、牆垣或其他安全設備而犯之者。
三、攜帶兇器而犯之者。
四、結夥三人以上而犯之者。
五、乘火災、水災或其他災害之際而犯之者。
六、在車站或埠頭而犯之者。
前項之未遂犯罰之。

司法院資訊處製作；財團法人民間司法改革基金會備份。
